【裁判字號】    98,聲,4002
【裁判日期】    981120
【裁判案由】    聲請停止羈押
【裁判全文】
臺灣桃園地方法院刑事裁定              98年度聲字第4002號
聲  請  人
即  被  告  甲○○（原名胡培淵.
                    （
選任辯護人  劉大正律師
上列聲請人即被告因妨害自由等案件，聲請停止羈押，本院裁定
如下：
    主  文
聲請駁回。
    理  由
一、聲請意旨略以：起訴書犯罪事實欄一、二、三部分所載之被
    告甲○○犯嫌，係以證人林玉雲、商全以及林中興之證述
    為據，然前開證人與被告有故舊恩怨、證述內容前後不一、
    復多有矛盾，渠等證詞顯非可信、證述內容亦非實在；再以
    被告雖前因妨害自由案件，經臺灣臺北地方法院於98年5 月
    15日以98年度易字第366 號刑事判決有罪確定在案，此前案
    犯罪時間係於96年8 月6 日至97年1 月11日，對照本件犯罪
    時間係於96年10月至同年11月間，前後二案犯罪時間完全重
    疊，顯見被告於97年2 月後已無再犯妨害自由犯行，並無反
    覆實施犯罪之虞；復以其前案係因不堪訟累，故而與被害人
    達成和解並認罪，始經臺灣臺北地方法院判決有罪確定在案
    ；又以其既與被害人和解足證其係誠心悔悟，絕無可能反覆
    實施犯罪，爰聲請具保停止羈押等語。
二、按被告經法官訊問後，認為犯恐嚇危害安全罪，其嫌疑重大
    ，有事實足認為有反覆實施同一犯罪之虞，而有羈押之必要
    者，得羈押之，刑事訴訟法第101 條之1 第1 項第4 款定有
    明文。經查：
  (一)被告甲○○因妨害自由等案件，經檢察官向本院提起公訴，
    於民國98年9 月21日繫屬本院，本院於同日訊問被告，認被
    告涉犯刑法第305 條恐嚇危害安全、第302 條妨害自由犯罪
    嫌疑重大，另前有多次恐嚇危害安全犯行，有反覆實施犯罪
    之虞，非予羈押，顯難進行審判，而有羈押之必要，乃依刑
    事訴訟法第101 條之1 第1 項第4 款之規定，於同日對被告
    裁定羈押，首堪確認。
  (二)被告所涉妨害自由等案件，現仍在本院以98年度訴字第994
    號案件審理中，且前開羈押之原因仍然存在，並未因本件審
    判程序之進行而消滅，再以目前本件所進行之訴訟程度並為
    預防被告反覆實施前開相同類型之犯罪，不能因具保或限制
    住居替代羈押，是仍有羈押被告之必要。
  (三)被告與其選任辯護人為被告雖以上開情詞置辯，然查，本件
    被告被訴妨害自由等犯行，業據證人林玉雲、項仁國、商
    全、胡美玲、林中興、呂志強、張孟珠警詢時與偵查中證述
    甚詳，復有永和健生堂中醫診斷證明書1 份在卷可稽，辯護
    人固指前開證人證述顯非可信，內容多有不實，然羈押僅以
    達到被告犯罪嫌疑重大之程度，以卷內人證或物證為形式上
    認定，不以達到被告確實犯罪而無合理之懷疑之程度，亦非
    實質上認定被告犯罪事實之有無及其範圍，證明方法與證明
    程度與被告犯罪事實之認定已有差距，是就前開人證或物證
    等相關證據，從形式上觀之，本件被告涉犯妨害自由等犯罪
    確屬嫌疑重大。再查，被告甲○○（綽號「大師兄」）與胡
    培富（綽號「富哥」）為兄弟，平日四處擺設地攤為業，為
    霸佔地盤，甲○○竟以「竹聯幫老大」自居，與胡培富及真
    實姓名年籍不詳之成年人，分別為下列恐嚇犯行：（一）甲
    ○○及胡培富與多名真實姓名年籍不詳之成年人，共同基於
    恐嚇之犯意聯絡，於民國96年8 月6 日下午6 時許，在臺北
    市中山區○○○路與復興北路口之彰化商業銀行門口前，由
    胡培富向在該處擺攤販賣梳子及鏡子之許心慈恫嚇稱：「沒
    有我們允許不得在此設攤，以後每看到一次就要騷擾一次」
    等語，並將煙灰彈入許心慈之攤位上，以此加害生命、身體
    、財產之事恐嚇許心慈，致生危害於許心慈之安全，不敢繼
    續擺攤營業而收攤離去。（二）甲○○與多名真實姓名年籍
    不詳之成年人，共同基於恐嚇之犯意聯絡，於96年11月14日
    下午4 時20分許，在臺北市大同區○○○路28號之土地銀行
    捷運站出口附近，由甲○○指示某真實姓名年籍不詳之成年
    男子向在該處擺攤販賣手錶之張貴祥恫嚇稱：「我們是竹聯
    幫由臺中逃亡到臺北來討生活，臺北市大同區○○○路捷運
    站出口附近是我們的地盤，沒有我們允許不得在此設攤，如
    果要設攤必須販賣我們公司所經營的手錶，不然就要把你帶
    到山上去處理，讓你怎麼死的都不知道」等語，以此加害生
    命、身體、財產之事恐嚇張貴祥，致生危害於張貴祥之安全
    ，不敢在該處繼續擺攤營業。（三）甲○○與真實姓名年籍
    不詳之成年男子多名，共同基於恐嚇之犯意聯絡，於97 年1
    月9 日晚間8 時30分許，在臺北縣板橋市○○路○ 段26 號
    之艾瑪特服裝店前，由甲○○指示某真實姓名年籍不詳之成
    年男子，持棒球棒一支將在該處擺攤販賣女裝之黃仕憲、曾
    依珊之攤架搗毀（毀損部分未據告訴），並共同徒手毆打黃
    仕憲，致黃仕憲受有左後頸部撕裂傷、左臉部及左臂瘀傷之
    傷害（傷害部分未據告訴），且對黃仕憲恫嚇稱：「馬上將
    攤位收起來，否則要把你及衣服帶到山上丟棄，讓你回不了
    家」等語，以此加害生命、身體、財產之事，恐嚇黃仕憲，
    致生危害於黃仕憲之安全，不敢在該處繼續擺攤營業。（四
    ）甲○○之手下即綽號「阿國」之成年男子（真實姓名年籍
    不詳），於97年1 月11日下午19時許，在臺北市○○區○○
    路53號一之軒麵包店旁巡視時，見胡美玲在該處擺攤販賣手
    機、皮包等商品，隨即撥打手機予甲○○，再交予胡美玲接
    聽，甲○○即基於恐嚇之犯意，於電話中接續以三字經「幹
    你娘」等語辱罵胡美玲，並恫嚇稱：「如果不把攤位收起來
    ，馬上叫人把你押走，不管你是女人也是一樣，要你死都不
    知道怎麼死」等語，以此加害他人生命、身體、財產之事恐
    嚇胡美玲，致生危害於胡美玲之安全，不敢在該處繼續擺攤
    營業之犯罪事實，經臺灣臺北地方法院於98年5 月15日以98
    年度易字第366 號刑事判決有罪確定在案，有該刑事判決與
    臺灣高等法院被告前案紀錄表各1 份在卷足參，足見被告確
    實於96年8 月6 日至97年1 月11日短時間內，為前開4 件妨
    害自由犯行無誤，並衡諸被告甲○○本件被訴以於民國96年
    間在臺北市區各地，以經營攤位擺設手錶為業，為強佔其他
    攤商攤位，且避免其他同業競爭，於下列時間、地點，為恐
    嚇、妨害自由等行為：（一）甲○○於96年10月底某日晚間
    7 、8 時許，偕同不知情項仁國前往臺北市中山捷運站出口
    ，為強占該攤位，甲○○竟對擺放髮飾飾品之攤商林玉雲拳
    打腳踢（所受傷害未據告訴），並恫稱：「乎你死」、「幹
    你娘，你裝肖耶，我是竹聯幫老大，我帶的兄弟有多少你知
    道嗎？黑白兩道都要讓我，當時以為死定了，我下次再看到
    你，你就死定了」等語，使林玉雲心生畏懼連忙收拾飾品後
    逃離現場，以此方式妨害林玉雲擺設攤位之權利。（二）甲
    ○○復意圖為自己不法利益之犯意，於96年11月間某日，偕
    同不詳姓名年籍之數人，前往臺北市○○○路頂呱呱炸雞店
    ，圍住同樣擺設手錶攤位之商全，甲○○或當場或以電話
    對商全恐嚇：「想要作生意可以，但是你每賣出一支手錶
    我要抽10元，不然你就別想擺攤，不用生活了」等語，致使
    商全心生恐懼而不敢前往上址擺設攤位，妨害商全擺設
    攤位之權利，而恐嚇得利未能得逞。（三）甲○○於96年11
    月底晚間7 、8 時許，偕同不知情項仁國前往臺北縣板橋市
    新埔捷運站出口，為強佔該攤位，甲○○竟基於恐嚇之犯意
    ，接續3 日對林中興恫赫：「這是我的位子，你敢擺」、「
    你也擺手錶喔，不准擺在我的這個攤位，你給我滾遠一點」
    、「幹你娘，你還擺在這裡，不想活了」、「你滾，不然我
    就叫人打死你，我不想看到你這張臉，我現在就打電話叫我
    的小弟來，我叫人來後，你就再不必出現了」等語，致使林
    中興心生畏怖而逃離該攤位，以此方式妨害林中興擺設攤位
    之權利。（四）甲○○於96年10、11月間某日中午，因不滿
    呂志強在臺北市○○○路○ 段180 號之明曜百貨公司前擺設
    攤位，遂偕同其弟胡培富、友人陳永隆、郭勝宴及其他不詳
    姓名年籍之數人共同基於剝奪他人行動自由犯意之犯意聯絡
    ，分乘2 輛車前往該攤位，甲○○下車喝令呂志強不准在該
    址擺設攤位，因與呂志強發生口角，甲○○隨即強行抓住呂
    志強之手，且指揮胡培富、陳永隆、郭勝宴將呂志強押上車
    ，致使呂志強不能抗拒而坐上該車牌號碼不詳之車輛，甲○
    ○等4 人隨即將該車駛往臺北市區，於行車期間，甲○○並
    以拳頭毆打呂志強（所受傷害部份未據告訴），甲○○並對
    呂志強恫赫稱：要將車開往內湖挖洞將呂志強埋掉等語，致
    使呂志強心生畏懼而苦苦哀求，甲○○、胡培富、陳永隆、
    郭勝宴等4 人即以此強暴、脅迫方式剝奪呂志強之行動自由
    長達數十分鐘後，始將呂志強放走之犯罪事實，亦有臺灣桃
    園地方法院檢察署檢察官於98年9 月7 日98年度偵字第
    18208 號起訴書1 份在卷可稽，進且被告亦已坦認不諱其確
    實有為其中犯罪事實四所載之犯行，是綜合被告前開判決確
    定或本件被訴之8 件犯罪事實，顯見被告於96年8 月至97年
    1 月間之短時間內，即確實或涉嫌以相同或類似之犯罪手法
    ，侵害相同類型法益，並涉犯構成要件相同之刑法第305 條
    之恐嚇危害安全罪總計8 次，非予羈押，顯難預防其反覆實
    施同一犯罪，而此亦無從以具保或限制住居替代，亦不能以
    被告於97年2 月後未被訴妨害自由等犯行，反證被告無羈押
    之原因與必要。又辯護人以被告於前案與被害人達成和解並
    認罪，已有悔意，聲請具保停止羈押。然以和解與認罪或因
    罪證確鑿，或為求取輕判等動機甚夥，不一而足，辯護人亦
    稱被告係因不堪訟累是以與被害人達成和解，並以和解僅為
    填補被害人因其犯行所受之損害，實係理所當然，並不足以
    擔保被告未來無反覆實施同一犯罪之可能。是以被告與辯護
    人所辯前詞，固非無據，惟仍非可取。
  (四)綜上所述，本件被告涉犯妨害自由等罪嫌，犯罪嫌疑重大，
    有事實足認其有反覆實施刑法第305 條恐嚇危害安全罪嫌，
    亦不能以具保或限制住居替代，實有羈押之必要。被告聲請
    不能准許，應予駁回。
據上論斷，應依刑事訴訟法第220條，裁定如主文。
中    華    民    國    98    年    11    月    20    日
                  刑事第十一庭  審判長法  官  蔡榮澤
                                      法  官  林蕙芳
                                      法  官  吳宗航
以上正本證明與原本無異。
如不服本裁定，應於裁定送達後5 日內向本院提出抗告狀。
                                      書記官  鄭乃甄
中    華    民    國    98    年    11    月    20    日


司法院資訊處製作；財團法人民間司法改革基金會備份。
